【裁判字號】    97,審易,2633
【裁判日期】    980414
【裁判案由】    竊盜
【裁判全文】
臺灣高雄地方法院刑事判決            97年度審易字第2633號
公  訴  人  臺灣高雄地方法院檢察署檢察官
被      告  甲○○
                    （現於臺灣高雄看守所羈押中）
上列被告因竊盜案件，經檢察官提起公訴（97年度偵字第31943
號），被告就被訴事實為有罪之陳述，經本院告知簡式審判程序
之旨，並聽取被告與公訴人之意見後，本院裁定進行簡式審判程
序，判決如下：
    主  文
甲○○共同犯攜帶兇器竊盜罪，累犯，處有期徒刑拾月。扣案之
強力剪壹支，沒收。
    事  實
一、甲○○前於民國95年間，因施用毒品及詐欺案件，經本院以
    95年度訴字第1329號、95年度簡字第3681號，分別判處有期
    徒刑6 月、3 月確定，嗣經裁定減刑為有期徒刑3 月、1 月
    15日，且定應執行刑有期徒刑4 月；又因竊盜及施用毒品案
    件，經本院以95年度易字第2217號、96年度訴字第152 號，
    各判處有期徒刑7 月、8 月，嗣經裁定減刑為有期徒刑4 月
    、3 月15日，且定應執行刑有期徒刑7 月，與前開有期徒刑
    4 月部分，接續執行，並於97年1 月26日縮短刑期執行完畢
    。詎甲○○不知悔改，竟與乙○○（業經本院判處有期徒刑
    10月在案）共同基於意圖為自己不法所有之犯意聯絡，於97
    年11月7 日中午12時30分許，由乙○○攜帶其所有而客觀上
    得以危害人生命、身體可供兇器使用之強力剪1 支，搭乘甲
    ○○騎乘之車號253-CET 號重型機車，行經高雄縣梓官鄉○
    ○村○○○路某產業道路時，見丁○○所有之貨櫃1 只放置
    於該處，且貨櫃門未鎖，認有機可趁，遂由甲○○在外把風
    ，而乙○○隻身進入貨櫃內，徒手將楊水通所有放置於貨櫃
    內之耕耘機1 台推出貨櫃，再由甲○○與乙○○合力將耕耘
    機搬至機車腳踏板處，騎乘機車離去，而竊取楊水通所有之
    耕耘機得逞。嗣因甲○○與乙○○欲將竊得之耕耘機載至高
    雄市○○路變賣牟利，而於同日下午1 時10分許，行經高雄
    市○○區○○路1 號附近時，為警查獲，並扣得乙○○所有
    而預備供竊盜所用之強力剪1 支。
三、案經高雄市政府警察局左營分局報告臺灣高雄地方法院檢察
    署檢察官偵查起訴。
    理  由
一、本件被告所犯係死刑、無期徒刑、最輕本刑為3 年以上有期
    徒刑以外之罪，其於準備程序中就被訴事實均為有罪之陳述
    ，經法官告知簡式審判程序之旨，並聽取公訴人及被告之意
    見後，本院依刑事訴訟法第273 條之1 第1 項之規定，裁定
    進行簡式審判程序。
二、上揭犯罪事實，業據被告坦承不諱，核與證人即共犯乙○○
    、被害人楊水通證述情節相符，並有查獲照片11張、贓物認
    領保管單1 紙附卷可稽，復有乙○○所有而預備供竊盜所用
    之強力剪1 支扣案可憑，本案事證明確，被告共同攜帶兇器
    竊盜犯行，堪以認定，應予依法論科。
三、按刑法第321 條第1 項第3 款之攜帶兇器竊盜罪，係以行為
    人攜帶兇器竊盜為其加重條件，此所謂兇器，其種類並無限
    制，凡客觀上足對人之生命、身體、安全構成威脅，具有危
    險性之兇器均屬之，且祇須行竊時攜帶此種具有危險性之兇
    器為已足，並不以攜帶之初有行兇之意圖為必要，最高法院
    79年臺上字第5253號著有判例可資參照。扣案之強力剪1 支
    ，係屬金屬製品，材質堅硬，業經本院於98年3 月31日當庭
    勘驗屬實，依社會通常觀念，以之加諸人體，足以使人受傷
    或死亡，依上開判例意旨，自係兇器之一種。又被告與乙○
    ○竊取丁○○所有之耕耘機時，雖未使用扣案之強力剪，惟
    乙○○將扣案之強力剪攜帶外出之目的即在於尋得行竊標的
    時，得以剪斷門鎖行竊，雖楊水通所有之貨櫃，因大門未鎖
    ，被告與乙○○因而未持強力剪開鎖行竊，仍不妨礙被告與
    乙○○攜帶兇器竊盜之認定，是核被告所為，係犯刑法第32
    1 條第1 項第3 款之攜帶兇器竊盜罪。檢察官起訴意旨認被
    告竊取耕耘機之行為，係犯刑法第320 條第1 項之普通竊盜
    罪，容有誤會，惟因被告意圖為自己不法之所有，而竊取他
    人財物，此一基本社會事實同一，爰依法變更起訴法條。被
    告與乙○○間，就上開加重竊盜犯行，具有犯意聯絡與行為
    分擔，應論以共同正犯。被告前因施用毒品及詐欺案件，經
    法院分別判處有期徒刑6 月、3 月，嗣經裁定減刑且定應執
    行刑有期徒刑4 月；又因竊盜及施用毒品案件，經法院分別
    判處有期徒刑7 月、8 月，嗣經裁定減刑且定應執行刑有期
    徒刑7 月，與前開有期徒刑4 月部分，接續執行，並於97年
    1 月26日縮短刑期執行完畢，有臺灣高等法院被告前案紀錄
    表1 份在卷可佐，被告於有期徒刑執行完畢後，5 年內故意
    再犯本件有期徒刑以上之罪，為累犯，應依刑法第47條第1
    項規定加重其刑。本院審酌被告前有施用毒品、詐欺與竊盜
    等案件，經判刑入獄之紀錄，此有前述臺灣高等法院被告前
    案紀錄表1 份在卷可佐，素行不良，而被告正值壯年，不思
    以正當方法賺取財物，竟貪圖小利攜帶兇器行竊，破壞他人
    對財產權之支配，危害社會治安，惟念及被告竊取財物之價
    值非鉅，且為警即時查獲，而使被害人得索回失竊之財物，
    未擴大被害人之財產損失，且被告坦承犯行等一切情狀，量
    處如主文所示之刑。扣案之強力剪1 支，係共犯乙○○所有
    ，且預備供竊盜犯罪所用之物，此據被告與乙○○供承在卷
    ，基於責任共同原則，爰依刑法第38條第1 項第2 款之規定
    ，併予宣告沒收。
據上論斷，應依刑事訴訟法第273 條之1 第1 項、第299 條第1
項前段、第300 條，刑法第28條、第321 條第1 項第3 款、第47
條第1 項、第38條第1 項第2 款，判決如主文。
本案經檢察官丙○○到庭執行職務。
中    華    民    國    98    年    4     月    14    日
                  刑事第十庭  法  官  高增泓
以上正本證明與原本無異。
如不服本判決，應於判決送達後10日內，向本院提出上訴狀。
中    華    民    國    98    年    4     月    14    日
                              書記官  黃麗玉
附錄本案論罪科刑法條全文：
刑法第321條
犯竊盜罪而有下列情形之一者，處6 月以上、5 年以下有期徒刑
：
  一  於夜間侵入住宅或有人居住之建築物、船艦或隱匿其內而
      犯之者。
  二  毀越門扇、牆垣或其他安全設備而犯之者。
  三  攜帶兇器而犯之者。
  四  結夥三人以上而犯之者。
  五  乘火災、水災或其他災害之際而犯之者。
  六  在車站或埠頭而犯之者。
前項之未遂犯罰之。


司法院資訊處製作；財團法人民間司法改革基金會備份。
